臺灣臺南地方法院刑事判決
111年度侵訴字第19號
公  訴  人  臺灣臺南地方檢察署檢察官
被      告  林冠延


指定辯護人  陳香蘭  本院公設辯護人
被      告  黃鴻育



選任辯護人  林冠廷律師
(法扶律師)          
上列被告因妨害性自主案件，經檢察官提起公訴（109年度偵字
第14207號、110年度偵緝字第433號），本院判決如下：
    主  文
丁○○、甲○○共同犯乘機性交罪，各處有期徒刑參年陸月。
    事  實
一、丁○○、甲○○（無證據證明主觀上知悉甲女未滿18歲）及丙○○
    （待到案後另行審結）三人與友人於民國109年7月12日晚上
    ，在臺南市○○區○○路00號「賓士KTV」飲酒唱歌，期間不詳
    姓名之友人又邀甲女（警詢代號AC000-A109151，年籍詳卷
    ）與友人黃０婕（年籍詳卷）等人前來會合加入，因而互相
    結識。嗣於翌日即7月13日上午8時40分許，甲女因飲酒過量
    不勝酒力而陷於不能抗拒之狀態，丁○○、甲○○及丙○○三人，
    商議將甲女載至停放機車之臺南市○○區○○路0段000號「大友
    KTV」，再攙扶甲女搭電梯至「大友KTV」樓上附設旅館，並
    由丁○○、丙○○在櫃枱登記住宿、付費後，四人進入7樓706號
    房內，詎三人竟基於乘機性交之犯意聯絡，乘甲女因飲用過
    量酒精而對性行為不能抗拒之際，未得甲女之同意，將甲女
    身上衣物脫下，親吻甲女臉部、嘴巴、胸部，再分別以性器
    插入甲女性器、口腔之方式，均對甲女性交得逞。
二、嗣甲女於同日上午11時45分許醒來，發現未著衣物、身體不
    適、躺在旅館床上，撥打電話給邱銘鎰，邱銘鎰趕至「大友
    KTV」聽聞甲女訴說過程即報警處理，經警循線查獲。
三、案經甲女訴由臺南市政府警察局第三分局報請臺灣臺南地方
    檢察署檢察官偵查起訴。
    理  由
壹、證據能力：
一、本案據以認定事實之供述證據，公訴人、辯護人及被告於本
    院言詞辯論終結前均未爭執其證據能力，經審酌其作成並無
    違法、不當或顯不可信之情形，依刑事訴訟法第159條之5之
    規定，自有證據能力。
二、至其他非供述證據部分，與本案事實具自然關聯性，且非公
    務員違背法定程序或經偽造、變造等須證據排除之情事所取
    得，依同法第158條之4規定反面解釋，亦具證據能力，先予
    敘明。
貳、認定事實所依據證據方法及理由
一、被告丁○○、甲○○於本院審判時，對於上開犯罪事實均坦承不
    諱（丁○○部分：見警卷第6至9頁；偵卷一A第93至99頁；偵
    卷一A第407至413頁；本院卷第97至107頁；甲○○部分：警卷
    第2至5頁；偵卷一A第85至92頁；偵卷一A第185至188頁；偵
    卷二第11至17頁、第37至43頁、第47至61頁、第65至95頁；
    本院卷第97至107頁），核與證人甲女（見警卷第14至16頁
    ；偵卷一A第109至114頁、第23至31頁、第311至313頁；偵
    卷一B第89至92頁；偵卷二第123至126頁；本院卷第235至24
    3頁），證人邱銘鎰（見偵卷一A第43至45頁；偵卷一A第127
    至129頁、第299至303頁）證述情節相符。
二、此外，並有案發當日告訴人與證人邱銘鎰之通訊軟體對話紀
    錄擷取畫面3張（見偵卷一A第33至35頁）；又經將甲女及檢
    體送DNA鑑驗結果：⑴甲女外陰部棉棒、陰道深部棉棒之精子
    細胞層檢出一男性體染色體DNA-STTR型別，與被告甲○○DNA-
    STR型別相符，⑵甲女外套採樣標示00000000處精液斑精子細
    胞層檢出一種男性Y染色體DNA-STR主要型別，與被告丁○○型
    別相符，不排除其來自涉嫌人丁○○或與其具同父系血緣關係
    之人。⑶甲女內褲褲底內層斑跡檢出一種男性Y染色體DNA-ST
    R型別，與被告甲○○型別相符，不排除其來自被告甲○○或與
    其具同父系血緣關係之人等情，亦有臺南市政府警察局第三
    分局109年7月15日南市警三鑑字第1090715013號刑事案件證
    物採驗紀錄表1份（見警卷第32頁）及臺南市政府警察局第
    三分局109年9月21日南市警三偵字第1090472098號函附之內
    政部警政署刑事警察局109年9月14日刑生字第1090079782號
    鑑定書1份暨照片3張（見偵卷一A第269至280頁）可供憑參
    。足認被告丁○○及甲○○上開任意性自白與事實相符，堪以採
    信，
三、綜上所述，被告2人乘機性交之犯行，洵堪認定，應均予依
    法論科。
參、論罪科刑：
一、按刑法上稱性交者，謂非基於正當目的所為之下列性侵入行
    為：一、以性器進入他人之性器、肛門或口腔，或使之接合
    之行為。二、以性器以外之其他身體部位或器物進入他人之
    性器、肛門，或使之接合之行為，刑法第10條第5項定有明
    文。次按刑法第225條第1項所謂相類之情形，係指被害人雖
    非精神、身體障礙、心智缺陷，但受性交時，因昏暈、酣眠
    、泥醉等相類似之情形，致無同意性交之理解，或無抗拒性
    交之能力者而言。查被告丁○○、甲○○乘甲女因酒醉陷於不能
    抗拒之狀態時，為以將其性器插入甲女性器及口腔內之行為
    ，均符合刑法第10條第5項之性交定義。是其等利用甲女不
    能抗拒，乘機實施性交行為，核被告二人所為，均係犯刑法
    第225條第1項之乘機性交罪。渠等所為對甲女脫衣、親吻胸
    部、嘴巴及其他部位之猥褻行為，均屬乘機性交前之階段行
    為，應為乘機性交行為所吸收，均不另論罪。
二、被告二人於短時間內，在同一空間，各以性器插入甲女性器
    、口腔等行為，均係於密切接近之時地實施，侵害相同之法
    益，各行為之獨立性極為薄弱，依一般社會健全觀念，在時
    間差距上，難以強行分開，在刑法評價上，以視為數個舉動
    之接續施行，合為包括之一行為予以評價，較為合理，均應
    論以接續犯一罪。
三、被告二人與丙○○，就上開犯行，有犯意聯絡及行為分擔，應
    論以共同正犯。　　
四、按兒童及少年福利與權益保障法第112條第1項前段規定：「
    成年人教唆、幫助或利用兒童及少年犯罪或與之共同實施犯
    罪或故意對其犯罪者，加重其刑至二分之一」，係以成年之
    行為人所教唆、幫助、利用、共同犯罪或其犯罪被害者之年
    齡，作為加重刑罰之要件，雖不以該行為人明知（即確定故
    意）上揭諸人的年齡為必要，但至少仍須存有不確定故意，
    亦即預見所教唆、幫助、利用、共同實施犯罪或故意對其犯
    罪之人，係為兒童或少年，而不違背其本意者，始足當之。
    被告二人行為時雖均已成年，證人甲女則為未滿18歲之少年
    ，有其等之年籍資料可佐。然被告均否認知悉甲女未滿18歲
    ，與甲女是第一次見面等語。揆諸甲女與被告等人於案發前
    顯然彼此間互不認識，再佐以甲女於案發當時年紀已滿17歲
    ，並非童稚之身，亦未身著制服，被告等人自難以從甲女之
    體態、外貌，可輕易得知或可得而知其為未滿18歲之少女。
    依此客觀情形判斷，亦難認被告能預見甲女係未滿18歲之人
    ，此部分自應為有利被告等人之認定，而不得依兒童及少年
    福利與權益保障法第112條第1項前段規定加重其刑。
五、本案並無刑法第59條之適用：
㈠、按刑法第59條規定犯罪情狀可憫恕者，得酌量減輕其刑，固
    為法院依法得自由裁量之事項，然非漫無限制，必須犯罪另
    有特殊之原因與環境，在客觀上足以引起一般同情，認為即
    予宣告法定低度刑期尤嫌過重者，始有其適用。是為此項裁
    量減刑時，必須就被告全部犯罪情狀予以審酌在客觀上是否
    有足以引起社會上一般人之同情，而可憫恕之情形，始稱適
    法（最高法院88年度台上字第6683號判決要旨參照）。至於
    犯罪之動機、犯罪之手段、次數、情節或犯罪後之態度等情
    狀，僅可為法定刑內從輕科刑之標準，不得據為酌量減輕之
    理由（最高法院95年度台上字第1319號判決意旨參照）。
㈡、查本案被告上揭乘機性交犯行，依渠等利用甲女泥醉、無反
    抗力之際，將之帶往旅館，輪流對其為乘機性交，完全不知
    尊重女性之身體自主權，依其當時犯案之動機及犯罪情節而
    言，在客觀上，實無足以引起一般人之同情可言。而刑法第
    225條第1項乘機性交罪，法定最低本刑為有期徒刑3年，本
    院綜核全案情節，實難認本案犯罪有何特殊原因及環境，若
    處法定最低本刑有情輕法重之嫌，故認無刑法第59條之適用
    。
六、量刑：
　　爰以行為人之責任為基礎，審酌被告二人品行，見初次見面
    之甲女酒醉可欺，竟未能克制己身性慾而犯本案，極不尊重
    女性之身體自主權，實應予非難，惟考量被告二人年輕氣盛
    ，犯後均坦承犯行，主動表示希望向告訴人致歉及調解之犯
    後態度，並審酌告訴人因本案身心受創，於本院審理時表示
    不願和解、希望法院從重量刑之意見，及被告丁○○自陳高職
    畢業，與父母親、兄姐同住，平日在夜市擺攤，被告甲○○自
    陳高職畢業、與父母姐姐同住，平常在工地上班之生活狀況
    等一切情狀，各量處如主文所示之刑。
據上論斷，應依刑事訴訟法第299條第1項前段，刑法第28條、第
225條第1項，判決如主文。
本案經檢察官黃慶瑋提起公訴，檢察官乙○○到庭執行職務。
中　　華　　民　　國　　111 　年　　11　　月　　3 　　日
　　　　　　　　　刑事第二庭    審判長法　官　彭喜有
　　　　　　　　　
　　　　　　　　　                    法  官  蔡盈貞
　　　　　　　　　
　　　　　　　　　                    法  官  洪士傑
以上正本證明與原本無異
如不服本判決應於收受本判後20日內向本院提出上訴書狀，並應
敘述具體理由。其未敘述上訴理由者，應於上訴期間屆滿後20日
內向本院補提理由書狀（均須按他造當事人之人數附繕本）「切
勿逕送上級法院」。
        　　　　　　　　　　　　　　　書記官　吳鸝稻
中　　華　　民　　國　　111 　年　　11　　月　　3 　　日
附錄本案所犯法條
中華民國刑法第225條
（乘機性交猥褻罪）
對於男女利用其精神、身體障礙、心智缺陷或其他相類之情形，
不能或不知抗拒而為性交者，處3年以上10年以下有期徒刑。
對於男女利用其精神、身體障礙、心智缺陷或其他相類之情形，
不能或不知抗拒而為猥褻之行為者，處6月以上5年以下有期徒刑
。
第1項之未遂犯罰之。